Daniel Alejandro Valdés Amaro



Semblanza

Ciudadano, profesor y activista que dedica su trabajo a la construcción de un mejor país, tanto en el ámbito de la Academia como en la Sociedad Civil organizada de forma voluntaria. Amplia experiencia en el tema de Observación Electoral, Participación Ciudadana, combate a la corrupción, Gobierno Abierto y Datos Abiertos; a través de acciones en Puebla Vigila AC y la Red Social Contraloría Ciudadana Puebla.

Experiencia profesional

Profesor-Investigador, FCC-BUAP, Puebla, México / 2011-Presente

Profesor-Investigador Medio Tiempo Titular "A", dedicado a la impartición de cursos a nivel licenciatura y postgrado. Miembro del Sistema Nacional de Investigadores, además del desarrollo de actividades que incluye la dirección de tesis en los niveles enunciados, la publicación de artículos de investigación, desarrollo de proyectos, actividades de vinculación, entre otras.

Director, Puebla Vigila AC / 2014-Presente

Miembro fundador de Puebla Vigila AC, asociación civil enfocada a la participación ciudadana, transparencia, combate a la corrupción, Gobierno Abierto y Datos Abiertos para construir un mejor país con acciones.

Consejo Ciudadano a la Contraloría-RSCCP / 2012-Presente

Miembro y asesor en temas de Participación Ciudadana, transparencia, combate a la corrupción, Gobierno Abierto y Datos Abiertos. Administrador de TI y sistemas web de la Red Social Contraloría Ciudadana Puebla.

Formación académica

Doctorado en Ciencias de la Computación, Universidad de Warwick, Coventry, Inglaterra / 2005-2010

Becario CONACYT, Tesis para obtener el grado: Statistical Shape Analysis for bio-structures: Local Shape Modelling, Techniques and Applications.

Licenciatura en Ciencias de la Computación, Benemérita Universidad Autónoma de Puebla, Puebla, México / 1998-2004

Becario de Excelencia BUAP, Consejero de Unidad Académica, Obtención de la distinción Ad Honorem como veredicto de examen profesional, Tesis para obtener el grado: *Un Tutorial Interactivo de Geometría Descriptiva con Efectos 3D.*

Preparatoria, Instituto Oriente de Puebla AC, Puebla, México / 1998-2004 CCH incorporado a la UNAM.

Acciones

Observación electoral

- Proceso electoral Estado de Puebla 2009-2010.
- Proceso electoral Estados de Guerrero y de Estado de México 2010-2011
- Proceso Federal 2011-2012 con presencia en 9 Estados de la República Mexicana: Puebla, Morelos, Veracruz, Chiapas, Guerrero, Coahuila, DF, Yucatán y Estado de México. En este proceso electoral contamos con el apoyo del Programa de Naciones Unidas para el Desarrollo (PNUD) como se puede observar en la Lista de las 45 OSCs beneficiadas por el Fondo de Apoyo a la Observación Electoral 2012.
- Proceso electoral de los Estados de Puebla y Veracruz 2012-2013.

Transparencia, acciones anticorrupción y rendición de cuentas

- Creación del movimiento Fin a la impunidad, 2010.
- Creación del movimiento *Activate por Puebla* y colocación de la "Piedra de Transparencia", 2011.
- Campaña #CAIPCiudadana para la elección de Comisionados para la Comisión de Acceso a la Información Pública y Protección de Datos Personales del Estado de Puebla, 2012.
- Participación en el *TechCamp* Ciudad de México "Estado de Derecho y Participación Ciudadana" organizado por el Gobierno De estados Unidos de América a través de la Embajada en Ciudad de México, 2015.

- Elaboración del Modelo de rendición de cuentas para procesos de compras en el sector Salud y Educativo del Municipio de Puebla elaborado junto en el Centro de Investigación y Estudios Superiores en Antropología Social (CIESAS), 2015-2016.
- Certificación EC0500 "Acción de Legalidad y Prevención de la Corrupción en la Administración Pública" por el Instituto de Administración Pública del Estado de Puebla, 2017.

Participación en el colectivo Reforma Política Ya

- Movimiento político que promueve nuevas formas de participación ciudadana y reformas constitucionales principalmente por la iniciativa popular, candidaturas independientes, revocación de mandato y la reelección, 2012.
- Foro sobre Candidatos Independientes en el Senado de la República, 2012.
- Foro sobre Reforma Política organizado por la Cámara de Diputados de la República, 2012.

Cumbre Ciudadana

• Participación en la primera Cumbre Ciudadana en 2012 y organización de la segunda edición en 2014.

Medio Ambiente y Ecología

- Iniciativa "Dale la cara al Rio Atoyac", 2011.
- Protección y defensa del Rio Rabanillo, 2012.